【裁判字號】    92,監,32
【裁判日期】    921125
【裁判案由】    選定監護人
【裁判全文】
臺灣彰化地方法院民事裁定  九十二年度監字第三二號
    聲  請  人  乙○○
    相  對  人  甲○○
右聲請人聲請選定監護人事件，本院裁定如左：
    主      文
本件聲請駁回。
聲請程序費用由聲請人負擔
    理      由
一、按禁治產人應置監護人；禁治產人之監護人，依左列順序定之：（一）配偶。（
    二）父母。（三）與禁治產人同居之祖父母。（四）家長。（五）後死之父或母
    以遺囑指定之人，民法第一千一百十條、第一千一百十一條第一項分別定有明文
    。
二、本件聲請意旨略以：聲請人乙○○為禁治產人甲○○（男，民國○○○年○○月
    ○○○日生，身分證字號：Ｚ000000000號）之叔父，甲○○於民國（
    下同）九十二年一月二日因車禍而罹患多重障礙（植物人），業經鈞院以九十二
    年度禁字第五０號裁定宣告為禁治產人，而甲○○於五十六年六月二十七日與李
    緞離婚後即未再婚，其生父謝郁亦已亡故，而其繼母謝林彩霞則於生父謝郁亡故
    後改嫁另組家庭，並改名為王林彩霞，實無依法為甲○○行使權利及護養療治其
    身體，又甲○○之祖父母均已過世，其亦為獨立之戶長而無法定之家長可任監護
    人，故無民法第一千一百十一條第一項所定之人可為甲○○之監護人，經親屬會
    議會員三親等內旁系血親尊親屬乙○○、四親等內同輩血親謝阿菜、謝秀枝、謝
    秀治、謝秀挨、謝式彰六人召開親屬會議，決議由甲○○之叔父乙○○擔任甲○
    ○之監護人，為此檢具戶籍謄本、鈞院九十二年度禁字第五０號民事裁定影本、
    親屬會議記錄、親屬系統表等文件，聲請選定乙○○為甲○○之監護人等語。
三、經核聲請人提出之戶籍謄本、本院九十二年度禁字第五０號民事裁定影本、親屬
    會議記錄、親屬系統表等文件，堪認聲請人主張甲○○被宣告為禁治產人乙節為
    真實。惟查，禁治產人甲○○之母謝林彩霞（已改名王林彩霞）雖已改嫁，但並
    無不能監護之情形，又聲請人雖主張謝林彩霞為甲○○之繼母，惟據聲請人提出
    之戶籍謄本，甲○○之母記載為謝林彩霞，且亦無其他證據足資證明謝林彩霞確
    實為甲○○之繼母，或其母謝林彩霞有不能監護之情形，是聲請人等固召開親屬
    會議決議由乙○○擔任甲○○之監護人，惟甲○○之母謝林彩霞實為民法第一千
    一百十一條第一項所規定之第二順序法定監護人，故謝林彩霞依法當然為禁治產
    人甲○○之法定監護人。從而，既得依法定禁治產人之法定監護人，聲請人復聲
    請選定監護人，顯無必要，應予駁回。
四、依非訟事件法第八條第一項前段裁定如主文。
中      華      民      國    九十二    年      十一    月    二十五    日
                                    臺灣彰化地方法院家事法庭
~B法      官  王美惠
右為正本係照原本作成
如對本裁定抗告須於裁定送達後十日內向本院提出抗告狀
中      華      民      國    九十二    年      十一    月    二十五    日
~B法院書記官  施秀青


司法院資訊處製作；財團法人民間司法改革基金會備份。
